【裁判字號】    97,訴,787
【裁判日期】    970908
【裁判案由】    違反毒品危害防制條例
【裁判全文】
臺灣雲林地方法院刑事判決               97年度訴字第787號
公  訴  人  臺灣雲林地方法院檢察署檢察官
被      告  甲○○
上列被告因違反毒品危害防制條例案件，經檢察官提起公訴（97
年度毒偵字第1122號、1131號），於本院準備程序進行中，被告
就被訴事實為有罪之陳述，經合議庭裁定由法官一人獨任進行簡
式審判程序，判決如下：
    主      文
甲○○施用第一級毒品，累犯，處有期徒刑捌月；又施用第一級
毒品，累犯，處有期徒刑拾月。應執行有期徒刑壹年貳月。
    事實及理由
一、犯罪事實：
    甲○○前因施用毒品案件，經觀察、勒戒後，認無繼續施用
    毒品之傾向，於民國93年7 月29日釋放，並由臺灣雲林地方
    法院檢察署檢察官於同月30日，以93年度毒偵緝字第70號為
    不起訴處分確定。復因施用第一、二級毒品案件，經本院以
    94年度訴字第137 號各判處有期徒刑7 月、5 月，應執行有
    期徒刑10月確定；又因施用第一級毒品案件，經本院以95年
    度訴字第124 號判處有期徒刑9 月確定，上揭罪刑經接續執
    行，甫於96年5 月31日縮短刑期假釋期滿執行完畢。詎其仍
    不知悛悔，於觀察、勒戒執行完畢釋放後5 年內，分別基於
    施用第一級毒品海洛因之犯意：
(一)、於97年5 月22日下午4 時至5 時許，在雲林縣莿桐鄉○○村
    ○ 鄰○○路179 號，以將海洛因摻入香煙中點火而吸食之方
    式，施用海洛因1 次。嗣於翌日即23日上午10時30分許，在
    雲林縣古坑鄉○○村○○路，為警執行攔檢，經帶回調查並
    依毒品危害防制條例第25條規定採尿送驗，檢出毒品嗎啡陽
    性反應，而悉上情。
(二)、另於97年5 月27日中12時許，在同上住所，以相同方式，施
    用海洛因1 次。嗣於同月30日晚間8 時40分許，為警依毒品
    危害防制條例第25條第2 項規定採尿送驗，檢出毒品嗎啡陽
    性反應，而悉上情。
二、認定犯罪事實所憑證據及理由：
(一)、本件係經被告甲○○於準備程序期日為有罪之陳述，而經本
    院合議庭裁定由受命法官獨任以簡式審判程序加以審理，則
    依據刑事訴訟法第273 條之2 、同法第159 條第2 項之規定
    ，不適用傳聞法則有關限制證據能力之相關規定；並得依同
    法第310 條之2 之準用同法第454 條之規定製作略式判決書
    ，依法僅需記載犯罪事實、證據名稱及應適用之法條，並得
    以簡略方式為之，如認定之犯罪事實、證據及應適用之法條
    ，與檢察官聲請簡易判決處刑書或起訴書之記載相同者，得
    引用之，合先敘明。
(二)、證據名稱：
１、查獲煙毒、麻管嫌犯尿液送檢真實姓名對照表、應受採尿送
    驗人尿液檢體採集送驗紀錄表。
２、臺灣檢驗科技股份有限公司97年6 月10日濫用藥物尿液檢驗
    報告、詮昕科技股份有限公司97年6 月12日濫用藥物尿液檢
    驗報告。
３、刑事資料查註紀錄表、全國施用毒品案件紀錄表。
４、被告於本院審理時，對前開犯罪事實坦白承認，核與上揭證
    據資料相符，被告之自白與事實相符，犯行自可認定。
５、被告前因施用毒品案件，經觀察、勒戒後，認無繼續施用毒
    品之傾向，於93年7 月29日釋放，並由臺灣雲林地方法院檢
    察署檢察官於同月30日，以93年度毒偵緝字第70號為不起訴
    處分確定。復因施用第一、二級毒品案件，經本院以94年度
    訴字第137 號各判處有期徒刑7 月、5 月，應執行有期徒刑
    10月確定；又因施用第一級毒品案件，經本院以95年度訴字
    第124 號判處有期徒刑9 月確定，上揭罪刑經接續執行，甫
    於96年5 月31日縮短刑期假釋期滿執行完畢，有臺灣高等法
    院被告前案紀錄表足資為證，竟於觀察、勒戒執行完畢釋放
    後5 年內分別再犯施用第一級毒品罪，自應依法論科。
三、論罪科刑之理由：
(一)、核被告所為，就犯罪事實(一)及(二)，皆係犯毒品危害防制條例
    第10條第1 項之施用第一級毒品罪。其於施用前後持有海洛
    因之低度行為，應分別為施用之高度行為所吸收，均不另論
    罪。
(二)、被告所犯前開施用第一級毒品2 罪間，犯意各別，罪名互殊
    ，應予分論併罰。
(三)、被告前因施用毒品案件，經觀察、勒戒後，認無繼續施用毒
    品之傾向，於93年7 月29日釋放，並由臺灣雲林地方法院檢
    察署檢察官於同月30日，以93年度毒偵緝字第70號為不起訴
    處分確定。復因施用第一、二級毒品案件，經本院以94年度
    訴字第137 號各判處有期徒刑7 月、5 月，應執行有期徒刑
    10月確定；又因施用第一級毒品案件，經本院以95年度訴字
    第124 號判處有期徒刑9 月確定，上揭罪刑經接續執行，甫
    於96年5 月31日縮短刑期假釋期滿執行完畢，有臺灣高等法
    院被告前案紀錄表在卷可按，其受有期徒刑執行完畢，5 年
    內再犯本案最重本刑為有期徒刑以上之罪，均為累犯，皆應
    依刑法第47條第1 項規定加重其刑。
(四)、爰分別審酌被告已有多次毒品前科，可見素行不佳，有臺灣
    高等法院被告前案紀錄表在卷可考，竟仍分別施用海洛因，
    且履經查獲仍一犯再犯，顯見不能抗拒毒品誘惑，自需施以
    相當之刑罰，以期收教化之功能，並協助其戒去毒癮，又其
    犯後於本院審理時坦承犯行，一經傳喚即到庭接受審判，堪
    見已有悔意等一切情狀，分別量處如主文所示之刑。又考量
    避免國家財政無益的耗費，及被告智識、家庭、資力，定其
    應執行之刑如主文所示。
四、應適用之法律：
(一)、刑事訴訟法第273 條之1 第1 項、第299 條第1 項前段、第
    310 條之2 、第454 條。
(二)、毒品危害防制條例第10條第1 項。
(三)、刑法第11條前段、第47條第1 項、第51條第5 款。
本案經檢察官黃顗雯到庭執行職務。
中    華    民    國    97    年    9     月    8     日
                  刑事第五庭  法  官  藍家偉
以上正本證明與原本無異。
如不服本判決，應於判決送達後10日內，向本院提出上訴狀。（
須附繕本）
                              書記官  王雪招
中    華    民    國    97    年    9     月    8     日
附錄本案論罪科刑法條全文：
毒品危害防制條例第10條：
施用第一級毒品者，處6 月以上5 年以下有期徒刑。
施用第二級毒品者，處3 年以下有期徒刑。


司法院資訊處製作；財團法人民間司法改革基金會備份。
